【裁判字號】    98,聲減,44
【裁判日期】    980828
【裁判案由】    聲請減刑及定應執行刑
【裁判全文】
臺灣新竹地方法院刑事裁定              98年度聲減字第44號
聲  請  人  臺灣新竹地方法院檢察署檢察官
受  刑  人  甲○○
上列受刑人因犯違反毒品危害防制條例等案件，已經判決罪刑確
定，經聲請人聲請減刑及定其應執行之刑（98年度聲減字第40號
），本院裁定如下：
    主  文
甲○○所犯如附表編號1 所示減刑之罪減得之刑，與附表編號2
所示不得減刑之罪所處之刑，應執行有期徒刑壹年拾月。
其餘聲請駁回。
    理  由
一、聲請意旨略以：受刑人甲○○於附表（聲請書附表誤載之處
    ，業經本院更正，詳如附表所載）所列日期犯如附表所示之
    罪，經分別判處如附表所示之刑，均經確定在案。茲檢察官
    以受刑人所犯附表編號1 之犯罪，其犯罪時間在中華民國96
    年4 月24日以前，合於減刑條件，聲請予以減刑，而其所犯
    附表編號2 之罪，雖依同條例第3 條規定，不予減刑，惟仍
    應定其應執行之刑等語。
二、按犯罪在中華民國96年4 月24日以前者，除本條例另有規定
    外，依下列規定減刑：一死刑減為無期徒刑；二無期徒刑減
    為有期徒刑20年；三有期徒刑、拘役或罰金，減其刑期或金
    額二分之一。依本條例應減刑之罪，已經判決確定尚未執行
    或執行未完畢者，由檢察官或應減刑之人犯聲請最後審理事
    實之法院裁定之；依本條例應減刑之數罪，經二以上法院裁
    判確定者，得由一檢察官或應減刑之人犯合併向其中一裁判
    法院聲請裁定之，96年7 月16日施行之中華民國九十六年罪
    犯減刑條例第2 條第1 項、第8 條第1 項、第3 項分別定有
    明文。又減刑後之易科罰金或易服勞役之折算標準，仍宜照
    原標準定之，「法院辦理九十六年減刑案件應行注意事項」
    第16條亦有明文。
三、經查：
  (一)受刑人甲○○於附表所示犯違反毒品危害防制條例、竊盜等
    罪，經分別判處有期徒刑8 月、1 年8 月確定在案，嗣經裁
    定減刑並定應執行刑為有期徒刑1 年11月（本院96年度聲字
    第1034號），其中編號2 之原確定判決（本院94年度易字第
    259 號），因誤論累犯而經最高法院以98年度台非字第126
    號撤銷改判為有期徒刑1 年7 月；茲檢察官以附表編號1 所
    示案件之犯罪時間，在96年4 月24日以前，且其所犯毒品危
    害防制條例之罪，合於減刑條件，聲請予以減刑，惟附表編
    號1 部分，前業經本院以96年度聲字第1034號裁定減刑為有
    期徒刑4 月確定，自無再於本案重複聲請減刑之依據，聲請
    意旨未察而聲請減刑，於法不合，此部分聲請應予駁回。
  (二)又裁判確定前犯數罪均應減刑而已定執行刑者，仍依前項規
    定，另定應執行之刑，中華民國九十六年罪犯減刑條例第10
    條第2 項前段定有明文。另「定執行刑之立法意旨，一方面
    為執行刑之便利，他方面係為受刑人之利益」（最高法院84
    年度台非字第452 號判決意旨參照），且法律上屬於自由裁
    量事項，尚非概無法律性之拘束，在法律上有其外部界限及
    內部界限。前者法律之具體規定，使法院得以具體選擇為適
    當裁判，此為自由裁量之外部界限。後者法院為自由裁量時
    ，應考量法律之目的，法律秩序之理念所在，此為自由裁量
    之內部界限。法院為裁判時，二者均不得有所踰越。在數罪
    併罰而有二裁判以上，應定其應執行刑之案件，法院所為刑
    之酌定，固屬自由裁量事項，然對於法律之內、外部界限，
    仍均應受其拘束（最高法院88年度台抗字第278 號裁定、80
    年台非字第473 號判例意旨參照），則數罪併罰已定應執行
    刑所獲得減少刑期之利益，於更定應執行刑時，應不得任意
    剝奪而損及受刑人之利益。茲查受刑人前因如附表所示案件
    經裁定減刑並定執行刑為有期徒刑1 年11月（本院96年度聲
    字第1034號裁定意旨參照），其中附表編號2 分嗣經最高法
    院撤銷改判，故檢察官聲請減刑並更定應執行刑，本院依法
    必須審酌上開自由裁量之內、外部界限，故定應執行刑如主
    文所示，以臻適法。
四、按非常上訴旨在糾正法律上之錯誤，藉以統一法令之適用，
    不涉及事實認定問題，故非常上訴審應依原裁判所確定之事
    實為基礎，僅就原裁判所認定之事實，審核適用法令有無違
    誤。本案附表編號2 所示之罪，雖經非常上訴而由最高法院
    撤銷改判，然最後審理事實之法院仍為原確定判決之本院，
    故檢察官向本院聲請裁定減刑及定應執行刑，並無不合，特
    此敘明。
據上論斷，依中華民國九十六年罪犯減刑條例第2 條第1 項第3
款、第8 條第1 項、第10條第2 項前段、第11條、第12條，，刑
法第53條、修正前刑法第51條第5 款，裁定如主文。
中    華    民    國    98    年    8     月    28    日
                  刑事第四庭  法  官  朱美璘
以上正本證明與原本無異。
如不服本裁定，應於裁定送達後5日內向本院提出抗告狀。
中    華    民    國    98    年    8     月    28    日
                              書記官  楊嘉惠
附表：
┌─────┬───────────┬───────────┐
│編號      │        1             │         2            │
├─────┼───────────┼───────────┤
│罪名      │毒品危害防制條例      │竊盜                  │
├─────┼───────────┼───────────┤
│宣告刑    │有期徒刑8月           │有期徒刑1年7月        │
├─────┼───────────┼───────────┤
│所犯法條  │毒品危害防制條例第10條│刑法第321條第1項第3款 │
│          │第2項                 │                      │
├─────┼───────────┼───────────┤
│ 犯罪日期 │93年5月間某日至94年2月│94年1月23日及94年2月4 │
│          │4日                   │日                    │
├─────┼───────────┼───────────┤
│偵查（自訴│臺灣新竹地方法院檢察署│臺灣新竹地方法院檢察署│
│）機關年度│93年度毒偵字第1149號等│94年度偵字第1188號等  │
│及案號    │                      │                      │
├──┬──┼───────────┴───────────┤
│  最│法院│            臺灣新竹地方法院                  │
│  後├──┼───────────┬───────────┤
│  事│案號│94年度易字第185號     │94年度易字第259號     │
│  實├──┼───────────┼───────────┤
│  審│判決│94年3月25日           │94年5月31日           │
│    │日期│                      │                      │
├──┼──┼───────────┼───────────┤
│  確│法院│臺灣新竹地方法院      │最高法院              │
│  定├──┼───────────┼───────────┤
│  判│案號│94年度易字第185號     │98年度台非字第126號   │
│  決├──┼───────────┼───────────┤
│    │確定│94年4月18日           │98年5月14日           │
│    │日期│                      │                      │
├──┴──┼───────────┼───────────┤
│合於中華民│第2條第1項第3款       │第3條                 │
│國九十六年│                      │                      │
│罪犯減刑條│                      │                      │
│例        │                      │                      │
├─────┼───────────┼───────────┤
│備   註   │業經本院以96年度聲減字│                      │
│          │第1034號裁定減為有期徒│                      │
│          │刑4 月                │                      │
└─────┴───────────┴───────────┘


司法院資訊處製作；財團法人民間司法改革基金會備份。
